【裁判字號】    97,交聲,1877
【裁判日期】    970827
【裁判案由】    交管條例聲異
【裁判全文】
臺灣板橋地方法院交通事件裁定        97年度交聲字第1877號
原處分機關  交通部公路總局臺北區監理所
異  議  人
即受處分人  甲○○
上列異議人因違反道路交通管理處罰條例案件，對於原處分機關
於民國九十七年七月四日所為之北監營裁字裁４０－Ｃ0000
0000號處分，聲明異議，本院裁定如下：
    主  文
異議駁回。
    理  由
一、原處分意旨略以：臺北縣政府警察局土城分局執勤員警於民
    國九十七年五月八日凌晨三時四十五分，於土城市○○路與
    承天路口查獲異議人甲○○駕駛車號８ＨＬ－０７８號重型
    機車，因「危險駕駛（蛇行逆向）」，遂以北縣警交字第Ｃ
    00000000號違規通知單逕行舉發。
二、異議意旨略以：伊確實有紅燈直行、鳴笛未停及逆向，但是
    伊並沒有蛇行，況且車子很多來來回回該如何蛇行云云置辯
    ，求為撤銷原裁罰處分。
三、按汽車駕駛人，駕駛汽車在道路上蛇行，或以其他危險方式
    駕車者，處新臺幣（下同）六千元以上二萬四千元以下罰鍰
    ；又汽車駕駛人，違反道路交通管理處罰條例第四十三條規
    定者，除依原條款處罰鍰外，並記違規點數三點，道路交通
    管理處罰條例第四十三條第一項第一款、第六十三條第一項
    第三款分別定有明文。
四、經查：
（一）本件異議人即受處分人甲○○上揭時、地，駕駛其所有之
      車號８ＨＬ－０７８號重型機車，行經土城市○○路與大
      安路口時，因違規紅燈直行，為執勤員警鳴警笛及警報器
      示意停車受檢，惟該車駕車非但不減速停靠路邊，反而加
      速駛離，並在中央路與承天路口逆向蛇行，經原舉發機關
      員警填製北縣警交字第Ｃ00000000號違規通知單
      ，嗣經原處分機關於九十七年七月四日所為之北監營裁字
      裁４０－Ｃ00000000號處分，依道路交通管理處
      罰條例第四十三條第一項第一款、第六十三第一項第三款
      之規定裁處異議人罰鍰一萬二千元，並記違規點數三點等
      情，有上揭舉發通知單、裁決書及臺北縣政府警察局九十
      七年六月十九日北縣警土交裁字第０９７００２２７６１
      號書函影本各一紙在卷可憑。
（二）再者，證人即舉發警員邱建銘於本院審理中結證稱：「（
      問：舉發經過？）當時我和另一位同事半夜巡邏，開車經
      過中央路、大安路口，在那裡等紅燈的時候，就突然有一
      輛機車從旁邊直行闖過去，我們就鳴笛追他，因為他闖紅
      燈。然後攔停他但他就是不停，他知道我們在攔停他，但
      他還是不停，他有逆向、蛇行。」、「（問：照片並沒有
      看到蛇行？）無法拍攝，他大約蛇行十幾分鐘。」、「（
      問：他是否故意蛇行？）不知道是否故意，但是確實是蛇
      行，車速約七、八十。」（見本院九十七年八月十三日訊
      問筆錄第二頁），衡以證人邱建銘為舉發警員，僅係於執
      行勤務適時發現異議人有上開情形而上前取締，其與異議
      人素不相識，復無怨隙，應無甘冒觸犯偽證之罪責，故意
      構詞誣陷異議人之必要，其證詞應可採信。
（三）末查，就證人邱建銘庭呈之土城市○○路與承天路口監視
      器翻拍照片以觀，照片中僅有異議人之車輛，並無其他來
      往車輛，且係深夜時分，來往車輛稀少，孰無異議人所辯
      稱：車輛來來回回，伊如何蛇行等情，從而，本件異議人
      聲明異議理由，顯係事後圖卸處罰之詞，要無可信，本件
      違規事實，堪以認定。
五、綜上所述，本件異議人確有為危險駕駛（蛇行逆向）之事實
    。從而，原處分機關依前開道路交通管理處罰條例第四十三
    條第一項第一款規定裁處受處分人罰鍰一萬二千元，並依同
    條例第六十三條第一項第三款規定計違規點數三點，核無違
    誤，異議人提出聲明異議，為無理由，應予駁回。
據上論斷，應依道路交通案件處理辦法第十九條，裁定如主文。
中    華    民    國    97    年    8     月    27    日
                        交通法庭法  官  胡堅勤
以上正本證明與原本無異
如不服本裁定應於送達後五日內向本院提出抗告狀
                                書記官  梁宜庭
中    華    民    國    97    年    8     月    28    日


司法院資訊處製作；財團法人民間司法改革基金會備份。
